【裁判字號】    99,上易,609
【裁判日期】    990531
【裁判案由】    詐欺
【裁判全文】
臺灣高等法院刑事判決                 99年度上易字第609號
上  訴  人  臺灣板橋地方法院檢察署檢察官
被      告  乙○○
選任辯護人  鍾志宏律師
上列上訴人因被告詐欺案件，不服臺灣板橋地方法院98年度易字
第2142號，中華民國99年2月2日第一審判決（起訴案號：臺灣板
橋地方法院檢察署97年度偵續字第248號），提起上訴，本院判
決如下：
    主  文
上訴駁回。
    理  由
一、本案經本院審理結果，認第一審判決對被告乙○○為無罪之
    諭知，核無不當，應予維持，並引用第一審判決書記載之證
    據及理由（如附件）。
二、檢察官上訴意旨以：被告無業務能力，方完全授權劉淑惠，
    劉淑惠因而找告訴人合作，被告只是買空賣空，完全知情；
    被告不僅積欠告訴人貨款且亦積欠劉淑惠貨款，且明知系爭
    貨物係向劉淑惠及告訴人購買，卻拒絕付款；另被告歸還部
    分貨物係因檢察官公權力介入所致，不得因此認被告無詐欺
    犯行；被告未將其餘貨物返還告訴人反任由房東處分，顯見
    被告係賴帳云云。
三、本院查：
  (一)檢察官固以林家實業有限公司（下稱林家公司）成立前直接
    向名佳美股份有限公司（下稱名佳美公司）、寶雅國際股份
    有限公司（下稱寶雅公司）出貨而由被告負責之通天實業有
    限公司（下稱通天公司）收取貨款之事實，上訴謂被告並無
    業務能力，被告只是買空賣空，且積欠劉淑惠貨款，並認被
    告有詐欺犯行云云。惟查：被告於劉淑惠（已）代表通天
    公司與告訴人甲○○簽訂本件合作協議時並未在場，且簽合
    作協議時並未向被告確認等情，既經告訴人甲○○於原審結
    證明確（原審卷第139頁反面、140頁），核與劉淑惠於偵查
    時所供（96年度偵字第18671號卷第24頁）、告訴人之弟林
    志偉於偵查時所證述（96年度他字第2554號卷第175頁、第
    176頁）之情形相符，則被告辯稱係由劉淑惠負責與告訴人
    及名佳美公司、寶雅公司接洽等情，即非不可採，亦非吾人
    日常生活中不可能出現之交易模式。至其單純同意劉淑惠以
    通天公司名義與名佳美公司、寶雅公司簽訂合約書及供應商
    契約，是否即得謂其確有詐欺犯意與犯行，仍需有其他積極
    證據以說服法院，僅依上述單純之交易過程，並不足以使社
    會一般人均不致有所懷疑而得確信被告涉有本件詐欺犯行。
  (二)至檢察官上訴所執係因公權力介入被告方將貨物返還告訴人
    ，其未經告訴人同意即任由存放退貨處之房東黃華生加以處
    分，顯見被告係賴帳云云，經查：劉淑惠因仲介告訴人出貨
    名佳美公司、寶雅公司而為系爭交易，尚欠通天公司相關費
    用等情，既有劉淑惠所提之通天借款帳款明細1份（97年度
    偵緝字第2882號卷第25頁至第29頁）在卷可按，依上借款明
    細，劉淑惠尚欠通天公司相關費用達84萬餘元（經扣除系爭
    交易所收貨款）並無檢察官上訴所謂積欠劉淑惠貨款情事，
    準此，則被告為確保通天公司對劉淑惠之債權，遲延將貨退
    還告訴人，並同意由黃華生處分退貨，即難謂有何意圖為自
    己不法所有之意圖，亦不得因其上述行為，即遽認被告涉有
    本件公訴人所指詐欺犯行。
  (三)綜合以上，公訴人以上各節且未提出任何新證據即提起上訴
    ，經核均非的論，為無理由，應予駁回。
據上論斷，應依刑事訴訟法第373條、第368條，判決如主文。
本案經檢察官孫冀薇到庭執行職務。
中    華    民    國    99    年    5     月    31    日
                  刑事第九庭  審判長法  官  陳貽男
                                    法  官  周盈文
                                    法  官  詹駿鴻
以上正本證明與原本無異。
不得上訴。
                                    書記官  梁淑時
中    華    民    國    99    年    5     月    31    日
附件：
臺灣板橋地方法院刑事判決              98年度易字第2142號
公  訴  人  臺灣板橋地方法院檢察署檢察官
被      告乙○○  女  31 歲（民國○○年○月○○日生）
                    住臺北縣三重市○○○路256巷122號
                    身分證統一編號：Ｚ000000000號
選任辯護人  鍾志宏律師
上列被告因詐欺案件，經檢察官提起公訴（97年度偵續字第248
號），本院判決如下：
    主  文
乙○○無罪。
    理  由
一、公訴意旨略以：被告乙○○係址設臺北縣三重市○○街140
    號1 樓通天實業有限公司（下稱通天公司）之負責人，並無
    支付貨款之意思，仍意圖為自己不法之所有，於民國95年10
    月1 日，委託劉淑惠（現已死亡，所涉背信、侵占部分，業
    經檢察官為不起訴處分確定）對外代表通天公司，並以其個
    人（劉淑惠）名義，與告訴人甲○○等股東簽訂合作協議書
    ，共同設立林家實業有限公司（下稱林家公司），並約定在
    林家公司取得營業執照之前，對外以通天公司名義出貨予名
    佳美股份有限公司（下稱名佳美公司）、寶雅國際股份有限
    公司（下稱寶雅公司），實際上係林家公司出售予通天公司
    ，再由通天公司出售予名佳美公司及寶雅公司。嗣於95年10
    月12日，告訴人甲○○取得林家公司營業執照後，被告竟拒
    絕將名佳美公司、寶雅公司之匯款對象變更為林家公司，迄
    95年11月7 日，林家公司已出貨予寶雅公司之貨款新台幣（
    下同）847,630 元、名佳美公司之貨款2,188,741 元，被告
    僅於95年10月30日，交付林家公司50萬元之貨款，其餘2,46
    6,195 元貨款拒付，且名佳美及寶雅公司退回之貨物，亦大
    部分遭被告處分，下落不明，嗣因告訴人遲未收取貨款發覺
    有異，始知悉上情，因認被告涉犯刑法第339 條第1 項之詐
    欺取財罪嫌。
二、按犯罪事實應依證據認定之，無證據不得認定其犯罪事實；
    又不能證明被告犯罪者，應諭知無罪之判決，刑事訴訟法第
    154 條第2 項、第301 條第1 項分別定有明文。次按所謂證
    據，係指足以認定被告確有犯罪行為之積極證據而言，該項
    證據自須適合於被告犯罪事實之認定，始得採為斷罪資料。
    苟積極證據不足為不利於被告事實之認定時，即應為有利於
    被告之認定，更不必有何有利之證據（最高法院30年上字第
    816 號判例要旨可資參照）。又按告訴人之指訴，係以使被
    告受刑事訴追為目的，是其陳述是否與事實相符，仍應調查
    其他證據以資審認（最高法院52年度臺上字第1300號判例要
    旨足參）。
三、本件公訴人認被告涉犯刑法339 條第1 項之詐欺取財罪嫌，
    係以被告於偵查中之供述、告訴人於偵查中之指訴、證人即
    同案被告劉淑惠於偵查中之陳述及卷附之合作協議書、供應
    商基本資料、名佳美公司供應商買賣合約書、寶雅公司供應
    商契約、寶雅國際ｅ化平台會員費用同意書、寶雅公司廠商
    廣宣及資訊處理合約書、寶雅公司廠商基本資料表、名佳美
    公司訂購（驗收）單、客戶賒帳對帳單、大榮貨運運費明細
    表、名佳美發票明細、通天公司玉山商業銀行交易明細表、
    通天公司向名佳美公司請款明細、中國信託商業銀行付款通
    知書、寶雅公司訂貨單、通天公司出貨單、臺灣板橋地方法
    院檢察署勘驗筆錄1 份、通天公司在臺北縣三重市○○○路
    256 巷122 號倉庫退貨商品照片2 幀、寶雅公司98年5 月21
    日98寶法政05003 號函（內含應付帳款總表、進貨及退貨明
    細表各3 份）、名佳美公司98年5 月25日陳報狀（內含進退
    貨資料1 份）、通天借款帳款明細、通天公司與劉淑惠之協
    議書、代銷合約書為其主要論據。
四、訊據被告堅決否認有上揭犯行，辯稱：伊從未與告訴人接洽
    過，告訴人係與劉淑惠接洽，而伊與劉淑惠有合作協議，由
    劉淑惠自行向外接單，並買貨出貨予名佳美公司及寶雅公司
    ，伊從中賺取微薄之利潤，然伊並不知劉淑惠係向何人買貨
    ，就名佳美公司及寶雅公司所匯之貨款，伊係依劉淑惠之指
    示匯款予供貨商等語。辯護人辯護意旨略以：被告雖係通天
    公司之負責人，且通天公司與名佳美公司、寶雅公司間確有
    交易往來，然被告係於95年10月31日始知悉劉淑惠與告訴人
    、林志偉、林賴麗美等人簽訂合作協議書，且由告訴人所經
    營之林家公司以通天公司之名義，於95年9 月、10月出貨予
    名佳美公司、寶雅公司，是被告事前既未參與劉淑惠與告訴
    人簽訂合作協議書之事宜，自無施用詐術而使告訴人陷於錯
    誤可言；再告訴人前曾向鈞院提起民事訴訟，請求通天公司
    履行契約，亦經鈞院以96年度訴字第532 號民事判決認定通
    天公司與告訴人間並無任何委託契約，而告訴人之弟林志偉
    於該民事事件審理時，亦曾到庭證稱被告就劉淑惠與渠等所
    簽訂之合作協議之事並不知情，益徵被告並無詐欺之犯行；
    再者，被告事後核對劉淑惠向林家公司進貨之資料，可知劉
    淑惠向林家公司進貨之金額為1,748,875 元，扣除劉淑惠依
    約定應給付通天公司之報酬139,910 元（進貨金額之8%）及
    通天公司已依劉淑惠之指示匯款予林家公司之金額50萬元，
    再扣除劉淑惠於偵查中自承通天公司已付款予其之80萬元後
    ，雖尚餘貨款308,965 元，然被告所經營之通天公司尚代劉
    淑惠支付各種款項達4,180,891 元，是劉淑惠尚欠被告400
    多萬元，被告自無再支付貨款308,965 元予劉淑惠或告訴人
    之必要，另被告並未處分寶雅公司及名佳美公司所退貨之貨
    物，實係通天公司因遭寶雅公司及名佳美公司大量退貨，不
    得不承租倉庫存放所退之貨物，嗣又因告訴人聲請假扣押通
    天公司對寶雅公司、名佳美公司之貨款，致通天公司無法支
    付銀行借款利息及倉庫房租，該等退貨均退房東處分抵充通
    天公司所積欠之房租，是被告確無詐欺犯行等語。經查：
  (一)被告係通天公司之負責人，而通天公司與名佳美公司、寶雅
    公司間於95年間，簽訂供貨商契約，約定由通天公司出售貨
    物予名佳美公司、寶雅公司，再由名佳美公司、寶雅公司將
    貨款匯至通天公司設於玉山銀行東三重分行之帳戶（帳號：
    0000-000-000000 號），被告並授權劉淑惠處理通天公司與
    名佳美公司、寶雅公司間之出貨事宜，劉淑惠則自稱陳淑惠
    處理通天公司與名佳美公司、寶雅公司間之業務等情，業據
    被告自承在卷，且經證人劉淑惠、名佳美公司之員工馮美鳳
    、寶雅公司之員工邱靜伸於偵查中證述明確（見96年度他字
    第2554號偵查卷第〈下稱偵卷一〉第26、109 、110 頁），
    並有名佳美公司與通天公司之合約書、寶雅公司供應商契約
    、寶雅公司ｅ化平台會員費用同意書、寶雅公司廠商廣宣及
    資訊處理合約書、寶雅公司廠商基本資料表各1 件在卷可稽
    （見偵卷一第3 至17頁）；再告訴人自95年7 月起至95年11
    月7 日止，即與劉淑惠合作，以通天公司之名義，出貨予名
    佳美公司、寶雅公司，告訴人並進而於95年10月1 日與告訴
    人之弟林志偉、林賴麗美，就上開供貨予名佳美公司、寶雅
    公司之事宜，與劉淑惠共同簽訂合作協議書，約定由其四人
    共同成立林家公司，合作經營林家公司供貨予名佳美公司、
    寶雅公司之業務，且因簽訂合作協議書時林家公司尚未成立
    ，因而約定由劉淑惠、林志偉先以通天公司之名義，與名佳
    美公司、寶雅公司簽訂供應商契約，待林家公司辦理設立登
    記後，再更名為林家公司等情，亦經告訴人證述綦詳（見偵
    卷一第25頁），核與證人劉淑惠、林志偉於偵查中證述相符
    （見偵卷一第26頁），且有上開告訴人與劉淑惠等人於95年
    10月1 日所簽訂之合作協議書2 件、名佳美精緻生活館訂購
    〈驗收〉單3 紙、賒帳對帳單1 紙、營業所應收運費明細表
    1 紙、告訴人送貨之貨運運費統一發票1 紙、告訴人以通天
    公司名義向名佳美公司請款之明細表17紙、名佳美公司通知
    通天公司付款之付款通知單32紙存卷足參（見偵卷一第18、
    19、43至47、50、頁）；另名佳美公司於95年10月31日將通
    天公司之貨款647,000 元匯至通天公司上開玉山銀行東三重
    分行之帳戶，劉淑惠並因而指示被告將50萬元匯至林家公司
    之帳戶等情，復據被告供明在卷（見偵卷一第36頁），核與
    證人劉淑惠於偵查中證述明確（見偵卷一第26、36頁），而
    告訴人於偵查中亦證稱：林家公司確收到通天公司所匯之50
    萬元等情明確（見偵卷一第37頁），並有通天公司之玉山銀
    行東三重分行活期存款存摺影本4 紙在卷可稽（見偵卷一第
    40、41頁），上開事實，自堪認定。
  (二)觀諸告訴人與劉淑惠所簽訂之合作協議書之內容，可知簽約
    人乃係告訴人、告訴人之弟林志偉、林賴麗美及劉淑惠等四
    人，被告並非該合作協議書之簽約人，且其上所約定之內容
    亦無提及被告，此有該合作協議書2 紙存卷可按，是被告辯
    稱：並未參與劉淑惠與告訴人間就林家公司供貨予名佳美公
    司、寶雅公司之合作協議內容等詞，尚非無據，足堪採信。
    再參以證人林志偉於偵查中亦證稱：（問：是否為林家公司
    的股東？）是，我負責所有業務事宜。劉淑惠是我們股東之
    一，也是供應商，負責對外訂貨及交貨給我們。95年10月30
    日當天中午我匯款19萬多元給劉淑惠，請她幫我們採購，這
    批貨現在仍未收到，當天晚上她就向我表示，她不要和我們
    合作，當時我表示不同意，之後她就再也沒有為林家公司買
    貨，因為當時我們手頭上有訂單，仍須她為我們採購。（問
    ：提示通天公司及名佳美公司、寶雅公司契約書，是否知道
    這件事情？）我有看過。因為名佳美公司簽約時我有在場，
    當天乙○○並不在場，這些章是劉淑惠當天帶到臺南名佳美
    公司直接用印。名佳美下單之後就全部寄到我這裡。寶雅公
    司的簽約情形我不清楚。……至於用通天名義和寶雅、名佳
    美名義接洽訂單，並沒有資料等語（見偵卷一第175 、176
    頁），而證人即告訴人於本院審理時亦具結證稱：當時劉淑
    惠找我與林志偉說要做生意，要做飾品的生意，我們是供應
    商，要供貨給名佳美公司、寶雅公司，現在名佳美公司已經
    有訂單了，因為劉淑惠與林志偉已經先到名佳美公司送樣品
    ，名佳美公司也已經給了訂單，所以劉淑惠希望我與林志偉
    共同出資，以及接這個訂單，及供應這些飾品，並且要整理
    包裝，劉淑惠說他與名佳美公司的交情非常好，取得訂單不
    是問題，而劉淑惠要拿到貨源也是他的專業，所以我們就簽
    訂這個合作協議，可是因為我與林志偉並沒有公司行號，所
    以劉淑惠說可以用他朋友的公司借名給我們，所以她就帶著
    林志偉一起到名佳美公司一起簽約，簽了約之後，我們就簽
    下合作協議，跟名佳美公司先簽約之後，我們再簽這張合作
    協議。……（問：在簽這張合作協議書，有無跟乙○○聯繫
    過？）沒有。（問：你們說要借用的公司，是借用誰的公司
    ？）借用乙○○的通天公司。（問：是否要付給乙○○借用
    公司名義的報酬？）劉淑惠說不用，而且劉淑惠說通天公司
    的公司大小印、營利事業登記證，都在他那邊。（問：出貨
    給寶雅公司、名佳美公司之後，名佳美公司及寶雅公司如何
    付款？）名佳美公司及寶雅公司是付貨款給通天公司，因為
    是以通天公司名義簽約的，由通天公司的名義出貨，所以合
    作協議書有約定等林家公司成立之後，要把供應商的名義變
    更為林家公司。（問：你們這樣的協議有取得乙○○的同意
    嗎？）劉淑惠說他有，但我本身沒有跟乙○○接觸、確認過
    。……（問：乙○○有曾經跟你們協議過說，貨款進了通天
    公司之後，通天公司就會把錢匯給你們？）沒有，我沒有跟
    乙○○聯絡過。（問：所以是你們與劉淑惠約定，先將貨款
    付到通天公司後，會把錢付給你們？）是的等語（見本院卷
    第139 頁反面、140 頁），由上開證人林志偉及告訴人所證
    稱之情節，可知告訴人與其弟林志偉均係與劉淑惠個人進行
    合作事宜，且於合作期間從未與被告接洽或確認，自難認被
    告就劉淑惠與告訴人間所為之上開合作設立林家公司供貨予
    名佳美公司、寶雅公司之事，客觀上有何施用詐術之行為，
    且主觀上有何為自己不法所有之詐欺意圖，是依告訴人及證
    人林志偉之證述，自無從資為不利被告之認定。
  (三)再依證人劉淑惠於偵查中證稱：我是通天公司的業務，我也
    有跟告訴人簽訂合作協議書。……我跟乙○○是朋友關係，
    我有跟她說我去跟名佳美及寶雅公司進貨，請通天公司幫忙
    開發票，但是她不知道我跟林家公司的關係。乙○○是在10
    月31日，我及林志偉、甲○○一起在通天公司談，雙方說好
    終止合作關係。在10月31日那天名佳美公司有匯647,000 元
    ，我當天將就50萬元匯進林家公司的戶頭裡，餘款147,000
    （筆錄誤繕為177,000 元）我有列明細給甲○○看，是我及
    通天公司代墊運費、雜支及稅金的部分。他們當時沒有表示
    任何意見。……50萬元款項是通天公司的人去匯等語（見偵
    卷一第26頁），又稱：（問：從何時開始沒有為林家公司接
    定單？）從95年10月31日起就沒有了，因為我和告訴人的弟
    弟有些磨擦，所以就不願意繼續合作下去。……（95年）10
    月31日當天我有先處理名佳美公司帳款變更的事宜，但是因
    為合約尚未到期（筆錄誤載為尚到期），所以名佳美表示要
    到下次合約到期時一併變更，我並非如告訴人所述沒有去處
    理變更的事情等語（見偵卷一第37頁），並稱：（問：妳在
    簽訂合作協議書前，另一被告乙○○知道這件事？）不知道
    ，因為乙○○與這件事情完全沒有牽連，是我自己與告訴人
    之間的合作。（問：你簽了合作協議書後，乙○○還是不知
    情？）後來在95年10月份才知情，因為我們在95年8 月就開
    始與告訴人合作，只是在10月份補簽這份合作協議書。（問
    ：為什麼沒有事先告訴乙○○，就在合作協議書上，註明合
    約將暫時以通天公司名義簽定？）乙○○有說要把通天公司
    的名義借給我使用，他是授權我可以代表通天公司去跟名佳
    美、寶雅、美華泰公司簽訂合約。……（問：你與告訴人簽
    訂協議合約書後，如何告訴乙○○？）乙○○只表示她願意
    將通天公司名義借給我，由我自己處理與林家公司的合作事
    項，乙○○得到的利益則是可以消耗她的發票，銷項發票的
    稅金由林家公司負責支付，另外我代表林家公司向通天公司
    進貨，再轉賣給名佳美或寶雅公司。（問：為何合作協議書
    上，註明暫時由妳以采萱公司之名義簽訂？）告訴人寫錯了
    ，因為采萱公司原本是我自己開設的公司，但在我與告訴人
    簽訂合作協議書前，該公司已經結束。我們當時的意思，應
    該是以通天公司簽訂等語（見96年度偵字第18671 號偵查卷
    第24頁），顯見證人劉淑惠於偵查中已明確證稱：並未將其
    個人與告訴人等人共同成立林家公司，並借用通天公司名義
    供貨予名佳美公司、寶雅公司等合作事宜告知被告，是被告
    固有同意劉淑惠以通天公司名義與名佳美公司、寶雅公司進
    行交易，然其就劉淑惠據此與告訴人進行合作之事宜，主觀
    上既不知情，且未參與其中，自難認被告有何對告訴人施用
    詐術，致告訴人陷於錯誤之可言。
  (四)檢察官雖再以被告事後僅支付50萬元貨款予林家公司，拒絕
    將名佳美公司、寶雅公司支付之其餘貨款2,466,195 元支付
    予林家公司，並將名佳美公司、寶雅公司退回之貨物自行處
    分，而認被告涉有詐欺等情，惟告訴人係與劉淑惠簽訂合作
    協議書，並與劉淑惠約定如何付款之情，已如前述，足認被
    告對告訴人並無支付貨款之義務，況依劉淑惠於偵查中陳稱
    ：95年11月7 日，我從大陸進貨供應給通天公司，進貨直到
    農曆年完，因通天公司把貨款收走後，都沒有給我貨款，從
    95年11月7 日到結束約300 萬元，都沒有給我貨款等語（見
    97年度偵緝字第2882號偵查卷〈下稱偵卷二〉第57頁），固
    可認定被告事後與劉淑惠間就其二人合作進貨出貨之貨款分
    配產生糾紛，然此乃係被告是否有支付貨款予劉淑惠之義務
    ，且核此亦屬被告與劉惠淑間之債務不履行之民事糾葛，亦
    無從遽以推論被告對告訴人之前與劉淑惠之合作協議部分，
    自始即有詐欺故意及施用詐術行為。再就告訴人所指稱之退
    貨部分，業經檢察官於偵查中會同被告、告訴人、劉淑惠前
    往通天公司勘驗，經被告於勘驗時供稱：有部分退貨係存放
    在臺北市○○○路所承租之倉庫中，而就通天公司所放置之
    退貨部分，亦經劉淑惠、告訴人當場進行辨認乙節，有臺灣
    板橋地方法院檢察署98年5 月7 日勘驗筆錄1 紙佐卷可考（
    見偵卷二第45頁），嗣劉淑惠亦會同告訴人，就辨識後認屬
    於告訴人以林家公司所出之退貨均予取回之情，亦經證人劉
    淑惠於偵查中陳明在卷（見偵卷第二54頁），另就被告存放
    於臺北市○○○路倉庫之退貨部分，則經證人即該倉庫之出
    租人黃華生於本院審理時具結證稱：（問：你是否曾經把延
    平北路的房子出租給被告？）是出租倉庫，時間是在96年左
    右，租金1 個月3 萬元。（問：被告有無付過租金？）96年
    租到97年，大約1 年半，只有付過前2 個月租金，總共還欠
    我30幾萬元的租金。（問：後來倉庫裡面的貨，是否你賣掉
    ？）是的，賣了8 萬元，都是飾品、玩具，一共20幾箱。（
    問：為何把乙○○放在倉庫裡面的東西賣掉？）因為我跟乙
    ○○催討租金，他跟我說他沒有辦法付，我跟他說一定要把
    東西處理掉，這期間我一直有跟被告聯繫，我跟他說如果她
    不處理，我就要把他的東西處理掉，被告沒有反對，所以我
    決定把倉庫裡面的東西賣掉，賣得的8 萬元就用來抵租金等
    語（見本院卷第144 頁），可知就名佳美公司、寶雅公司退
    回通天公司之貨物部分，告訴人於偵查中即就存放於通天公
    司之退貨部分，已取回屬於林家公司所出之貨物，另就通天
    公司存放於臺北市○○○路倉庫之退貨部分，則因被告積欠
    租金，而經房東黃華生將該等退貨自行處分以抵充租金，顯
    見被告並無自行處分退貨之行為，是告訴人據此認被告涉有
    詐欺乙情，顯乏所據，亦無可採。
五、綜上所述，本件與告訴人簽訂合作協議書之當事人乃係劉淑
    惠，被告辯稱並未參與劉淑惠與告訴人間之合作事宜，尚值
    採信，是公訴意旨所據之積極證據所為之證明，並未達於通
    常之人均不致有所懷疑而得確信其為真實之程度，尚難遽為
    被告有罪之判斷。此外，復查無其他積極證據足資證明被告
    有何公訴意旨所指之詐欺犯行，既不能證明被告犯罪，自應
    諭知被告無罪之判決，以昭審慎。
據上論斷，應依刑事訴訟法第301 條第1 項，判決如主文。
本案經檢察官高智美到庭執行職務。
中    華    民    國    99    年    2     月    2     日
                  刑事第十九庭  審判長法  官  曾淑娟
                                      法  官  陳明偉
                                      法  官  鄧雅心

司法院資訊處製作；財團法人民間司法改革基金會備份。
